臺灣臺南地方法院刑事判決
111年度訴字第215號
公  訴  人  臺灣臺南地方檢察署檢察官
被      告  張金足


選任辯護人  蔡佳燁律師（扶助律師）
上列被告因違反毒品危害防制條例案件，經檢察官提起公訴（11
0年度偵字第23415號）及移送併辦（111年度偵字第3663號），
本院判決如下：
    主  文
乙○○幫助販賣第二級毒品，處有期徒刑壹年肆月。扣案如附表一
所示之物，沒收之。
其餘被訴部分，無罪。
    犯罪事實
一、乙○○與洪順興（已歿，所涉違反毒品危害防制條例部分，業
    經臺灣臺南地方檢察署檢察官為不起訴處分）為同居男女朋
    友，與丙○○則為親戚關係。緣丙○○於民國110年6月6日16時3
    3分許，以行動電話撥打乙○○持用如附表一所示行動電話與
    洪順興聯繫並詢問洪順興可否販賣新臺幣（下同）2,500元
    之甲基安非他命，經洪順興表示要詢問看看後，雙方通話暫
    時中斷。乙○○明知洪順興欲販賣第二級毒品甲基安非他命予
    丙○○，竟基於幫助販賣第二級毒品甲基安非他命之犯意，於
    同日16時37分許，以其持用如附表一所示行動電話聯繫丙○○
    ，並依據在旁洪順興之指示，確認丙○○欲購買甲基安非他命
    之數量及交易地點後轉告洪順興，復於同日16時49分43秒許
    ，丙○○以行動電話撥打乙○○持用如附表一所示行動電話並告
    知已抵達交易地點時，轉告此事予洪順興，使洪順興得於同
    日16時50分許，在臺南市○○區○○里○○000○00號前，以1,000
    元之價格，販賣第二級毒品甲基安非他命予丙○○，而以此方
    式幫助洪順興販賣第二級毒品。嗣經警依法實施通訊監察，
    並於110年9月10日21時48分許，持本院核發之搜索票，至乙○○與洪順興共同居住之臺南市○○區○○○○街000巷00號執行搜
    索，當場扣得如附表一所示行動電話，而查悉上情。
二、案經高雄市政府警察局林園分局報告臺灣高雄地方檢察署檢
    察官陳請臺灣高等檢察署檢察長核轉臺灣臺南地方檢察署檢
    察官偵查起訴。
    理  由
壹、有罪部分
一、按被告以外之人於審判外之陳述，雖不符合刑事訴訟法第15
    9條之1至第159條之4之規定，而經當事人於審判程序同意作
    為證據，法院審酌該言詞陳述或書面陳述作成時之情況，認
    為適當者，亦得為證據；當事人、代理人或辯護人於法院調
    查證據時，知有同法第159條第1項不得為證據之情形，而未
    於言詞辯論終結前聲明異議者，視為有前項之同意，同法第
    159條之5定有明文。經查，本件理由欄所引用之具有傳聞性
    質之證據資料，被告及其辯護人均不爭執作為證據使用，本
    院復查無違法不當取證或其他瑕疵，因認以之作為證據均屬
    適當，揆諸前揭規定與說明，均具有證據能力。
二、犯罪事實之認定
　　訊據被告辯稱：其只有居中傳達買賣雙方之意思而已。辯護
    人則為被告辯護稱：若認被告係為賣方報告訂約機會，則被
    告僅係幫助販賣第二級毒品。經查：
（一）被告與同案被告洪順興為同居男女朋友，與丙○○則為親戚
      關係；緣丙○○於110年6月6日16時33分許，以行動電話撥
      打乙○○持用如附表一所示行動電話與同案被告洪順興聯繫
      並詢問同案被告洪順興可否販賣2,500元之甲基安非他命
      ，經同案被告洪順興表示要詢問看看後，雙方通話暫時中
      斷；被告於同日16時37分許，以其持用如附表一所示行動
      電話聯繫丙○○，之後同案被告洪順興於同日16時50分許，
      在臺南市○○區○○里○○000○00號前，以1,000元之價格，販
      賣第二級毒品甲基安非他命予丙○○等事實，業據同案被告
      洪順興於警詢及偵查中、證人丙○○於警詢、偵查及本院審
      理時陳、證述明確，復有如附表二編號（一）所示之通訊
      監察書及譯文、臺灣高雄地方法院110年聲搜字1006號搜
      索票、高雄市政府警察局林園分局搜索扣押筆錄、扣押物
      品目錄表各1份附卷可稽，以及如附表一所示之物扣案可
      佐，被告亦不爭執，堪可認定。
（二）按刑法關於正犯、幫助犯之區別，係以行為人主觀之犯意
      及客觀之犯行為標準，凡以自己犯罪之意思而參與犯罪，
      無論其所參與者是否係犯罪構成要件之行為，皆為正犯。
      以幫助他人犯罪之意思而參與犯罪，其所參與者，苟係犯
      罪構成要件之行為，亦為正犯。以幫助他人犯罪之意思而
      參與犯罪，所參與者，為犯罪構成要件以外之行為，則為
      幫助犯（最高法院111年度台上字第1630號判決意旨參照 
      ）。又行為人主觀上認識被幫助者正欲從事犯罪或係正在
      從事犯罪，而其行為足以幫助他人實現犯罪構成要件者，
      即具有幫助故意（最高法院101年度台上字第3797號判決
      意旨參照）。次按刑法上所謂販賣行為，係指以營利為目
      的，有償轉讓，將商品出售之行為，以販賣毒品罪為例，
      舉凡看貨、議價、洽定交易時地、送貨、收款等作為，皆
      屬販賣行為之部分舉動，為該犯罪構成要件行為。至其餘
      如單純提供買賣聯絡、交通工具運輸、買賣標的物之分（
      包）裝、提領、搬運及價錢、數量計算、會計或提供售後
      服務等輔助買賣成立或完成之行為，均屬販賣構成要件以
      外之行為（最高法院111年度台上字第1194號、102年度台
      上字第2255號判決意旨參照 ）。經查：
　１、證人丙○○於警詢、偵查及本院審理時證稱：因為被告與洪
      順興住在一起，當天伊打洪順興的手機，不知道是沒接還
      是沒有開，才改打被告的電話說要找洪順興；伊原本在電
      話中與洪順興約定要購買「半個」即2,500元之甲基安非
      他命，但與洪順興碰面後，因為伊身上錢不夠，只買了1,
      000元之甲基安非他命，當時現場只有伊與洪順興二人，
      伊知道被告沒有在販賣甲基安非他命等語，核與同案被告
      洪順興於警詢及偵查中陳稱：當天是伊叫被告幫伊跟丙○○
      聯繫，伊要販賣甲基安非他命給丙○○，伊叫乙○○跟丙○○講
      ，伊不要讓丙○○來伊家，丙○○到的時候，伊再出去找丙○○
      ，伊是一人與丙○○交易，跟被告沒有關係，被告沒有獲利
      等語相符。依據上開供述證據可知，丙○○欲購買毒品之對
      象為同案被告洪順興，僅因聯絡不到同案被告洪順興，才
      撥打被告之電話，丙○○與同案被告洪順興於電話中約好購
      買毒品之價錢後，二人單獨碰面，丙○○改以1,000元之價
      格向同案被告洪順興購買甲基安非他命，被告僅是居於從
      中傳達訊息之地位，並無磋商毒品交易價格、交付毒品或
      收取價金之行為。
  ２、依據如附表二編號（一）所示通訊監察譯文，丙○○於110年
      6月6日16時33分許撥打被告的電話由被告接聽時，即詢問
      為何洪順興都不接電話，之後改由洪順興接聽時，丙○○詢
      問「半個多少」，洪順興表示要問看看後，雙方通話中斷
      ；嗣被告於同日時37分許撥打電話予丙○○，短暫談話後，
      被告詢問丙○○身上有多少現金，丙○○表示「兩粒半」，被
      告回稱會轉告洪順興，丙○○再表示交易地點在「茶魔對面
      」；之後丙○○於同日時49分許撥打被告的電話告知伊到了
      ，被告則表示這裡不方便讓丙○○進來，會讓洪順興拿出去
      給丙○○。據此，被告確有在電話中確認丙○○購買之數量，
      並表示會轉告洪順興關於丙○○購買之數量及已到交易地點
      之事。
　３、被告於偵查及本院審理時已自陳：當天因為洪順興的手機
      沒有電，沒有開，丙○○打電話給其，問洪順興在不在，要
      找他買甲基安非他命，洪順興在其旁邊，叫其問丙○○要購
      買多少錢的甲基安非他命，之後洪順興一人於110年6月6
      日16時50分許，在臺南市○○區○○里○○000○00號「茶的魔手
      」前，與丙○○交易，其只是在電話中傳達雙方之意思等語
      ，顯見被告明知洪順興欲販賣第二級毒品甲基安非他命予
      丙○○，仍居中傳達雙方之意思，使毒品交易得以完成。
　４、綜上所述，被告明知同案被告洪順興欲販賣第二級毒品甲
      基安非他命予丙○○，仍於同日16時37分許，以其持用如附
      表一所示行動電話聯繫丙○○，並依據在旁同案被告洪順興
      之指示，確認丙○○欲購買甲基安非他命之數量及交易地點
      後轉告同案被告洪順興，復於同日16時49分43秒許，丙○○
      以行動電話撥打其持用如附表一所示行動電話並告知已抵
      達交易地點時，轉告此事予同案被告洪順興，使同案被告
      洪順興得於同日16時50分許，在臺南市○○區○○里○○000○00
      號前，以1,000元之價格，販賣第二級毒品甲基安非他命
      予丙○○等事實，洵堪認定。從而，被告應有幫助販賣第二
      級毒品之犯意與行為無誤。
　５、檢察官雖主張被告乃與同案被告洪順興共同意圖營利，基
      於販賣第二級毒品之犯意聯絡，以被告負責持用手機與藥
      腳聯繫接洽，共同被告洪順興交付毒品及收取款項之分工
      方式，共同販賣第二級毒品甲基安非他命予丙○○等語。然
      依據上開證據，丙○○購買毒品之對象為同案被告洪順興，
      乃因撥打同案被告洪順興之電話找不到同案被告洪順興，
      才改打被告之電話找同案被告洪順興，且被告並未實施看
      貨、議價、洽定交易時地、送貨、收款等販賣構成要件行
      為，卷內亦無證據證明被告係為自己犯罪之意思而居中傳
      達買賣雙方之意思，尚難認定被告為販賣第二級毒品罪之
      正犯或共同正犯。從而，檢察官上開主張，即有誤會。
（三）綜上所述，本案事證明確，被告幫助販賣第二級毒品犯行
      堪可認定，應依法論科。　　　
三、論罪科刑
（一）按甲基安非他命為毒品危害防制條例所列管之第二級毒品
      ，該條例第2條第2項第2款規定甚明。核被告所為，係犯
      刑法第30條第1項前段、毒品危害防制條例第4條第2項之
      幫助販賣第二級毒品罪。檢察官認被告所為，係犯毒品危
      害防制條例第4條第2項之販賣第二級毒品罪，尚有未洽，
      惟因正犯與幫助犯，僅係犯罪形態與得否減刑有所差異，
      其適用之基本法條及所犯罪名並無不同，僅行為態樣有正
      犯、從犯之分，毋庸引用刑事訴訟法第300條變更檢察官
      起訴之法條（最高法院104年度台上字第452號判決意旨參
      照）。又檢察官移送併辦（幫助販賣第二級毒品予丙○○）
      部分，與起訴（幫助販賣第二級毒品予丙○○）部分，事實
      同一，為起訴效力所及，本院自應一併審理。
（二）被告幫助同案被告洪順興販賣第二級毒品，為幫助犯，爰
      依刑法第30條第2項之規定，按正犯之刑減輕之。
（三）按犯第4條至第8條之罪於偵查及審判中均自白者，減輕其
      刑，毒品危害防制條例第17條第2項規定甚明。所謂之「
      自白」，乃對自己之犯罪事實全部或主要部分為肯定供述
      之意，其動機如何，為被動抑自動，簡單或詳盡，均非所
      問（最高法院104年度台上字第3241號、105年度台上字第
      2404號判決意旨參照）。經查，被告於偵查及本院審理時
      ，均已自白為同案被告洪順興居中傳遞買賣第二級毒品訊
      息之事實，揆諸上開說明，爰依毒品危害防制條例第17條
      第2項之規定，減輕其刑。
（四）按刑法第59條規定犯罪之情狀可憫恕者，得酌量減輕其刑
      ，其所謂「犯罪之情狀」，與同法第57條規定科刑時應審
      酌之一切情狀，並非有截然不同之領域，於裁判上酌減其
      刑時，應就犯罪一切情狀（包括第57條所列舉之10款事項
      ），予以全盤考量，審酌其犯罪有無可憫恕之事由（即有
      無特殊之原因與環境，在客觀上足以引起一般同情，以及
      宣告法定低度刑，是否猶嫌過重等等），以為判斷。而就
      販賣毒品案件中，同為販賣毒品之人，其原因動機不一，
      犯罪情節未必盡同，倘依其情狀處以適當徒刑，即足以懲
      儆，並可達防衛社會之目的者，自非不可依客觀之犯行與
      主觀之惡性二者加以考量其情狀，是否有可憫恕之處，適
      用刑法第59條之規定酌量減輕其刑，期使個案裁判之量刑
      能斟酌至當，符合比例原則（最高法院95年度台上字第  
      6157號判決意旨參照）。經查，本件被告幫助販賣第二級
      毒品，固應受非難，惟因被告幫助販賣之人為其同居男友
      ，幫助販賣之對象則為其親戚，幫助方法只是按同居男友
      之指示，居中傳達買賣毒品雙方之意思，幫助販賣毒品之
      數量亦屬不多，堪認其犯罪情節及惡性均非重大。本院綜
      合上情，認縱依刑法第30條第2項、毒品危害防制條例第1
      7條第2項規定遞減其刑後，量處法定最低刑度2年6月有期
      徒刑仍屬過重，非無情輕法重之憾，是其犯罪情狀不無可
      憫恕之處，爰依刑法第59條之規定，酌予減輕其刑。
（五）被告有上開三種刑之減輕事由，爰依刑法第70條之規定，
      遞減其刑。
（六）爰審酌被告明知毒品對社會秩序及國民健康危害至深且鉅
      ，竟無視國家杜絕毒品犯罪之禁令，幫助他人販賣第二級
      毒品甲基安非他命，不僅破壞社會秩序，亦有戕害國民身
      心健康之可能；兼衡其智識程度（國中學歷）、素行（前
      有因案經法院論罪科刑之紀錄，臺灣高等法院被告前案紀
      錄表1份在卷可佐）、犯罪動機、目的及方法、幫助販賣
      之人為其同居男友、幫助販賣之對象為其親戚、家庭經濟
      狀況（從事居家清潔，與二名未成年的小孩同住，需要撫
      養該二名小孩）、犯後態度等一切情狀，量處如主文所示
      之刑。
四、沒收
（一）按犯罪所得之沒收，係法院剝奪犯罪行為人不法所得，將
      之予以收歸國有之裁判。目的係著重於剝奪犯罪行為人之
      實際犯罪所得，使其不能坐享犯罪之成果，故無利得者自
      不生剝奪財產權之問題。又幫助犯僅係對於犯罪構成要件
      以外行為為加工，除因幫助行為有所得外，正犯犯罪所得
      ，非屬幫助犯之犯罪成果，自不得對其為沒收之諭知（最
      高法院106年度台上字第1196號判決意旨參照）。
（二）查扣案如附表一所示之行動電話（含晶片卡），為被告犯
      本案幫助販賣第二級毒品罪所用之物，業據被告供承在卷
      ，復有上開通訊監察譯文在卷可參，爰依毒品危害防制條
      例第19條第1項規定，宣告沒收之。至因本案並無證據證
      明被告有因居中傳話而獲得任何利益，即無沒收犯罪所得
      之問題。又其餘扣案物品，因無證據證明與本案幫助販賣
      第二級毒品罪有關，爰不宣告沒收。
貳、無罪部分
一、公訴意旨略以：被告與同案被告洪順興共同意圖營利，基於
    販賣第二級毒品之犯意聯絡，由被告負責持用如附表一所示
    行動電話與甲○○聯繫購買甲基安非他命事宜後，將該行動電
    話交由同案被告洪順興接聽，由同案被告洪順興與甲○○磋商
    毒品價格後，隨於110年6月20日0時30分許，在臺南市○○區○○里○○000○00號前，以500元之價格，販賣第二級毒品甲基安
    非他命予甲○○。因認被告涉犯毒品危害防制條例第4條第2項
    之販賣第二級毒品罪等語。
二、按犯罪事實應依證據認定之，無證據不得認定犯罪事實；不
    能證明被告犯罪者，應諭知無罪之判決，刑事訴訟法第154
    條第2項、第301條第1項，分別定有明文。次按事實之認定
    ，應憑證據，如未能發現相當證據，或證據不足以證明，自
    不能以推測或擬制之方法，為裁判基礎；且認定不利於被告
    之事實須依積極證據，苟積極證據不足為不利於被告事實之
    認定時，即應為有利於被告之認定；另認定犯罪事實所憑之
    證據，雖不以直接證據為限，間接證據亦包括在內，然而無
    論直接證據或間接證據，其為訴訟上之證明，須於通常一般
    之人均不致有所懷疑，而得確信其為真實之程度者，始得據
    為有罪之認定，倘其證明尚未達到此一程度，而有合理之懷
    疑存在，無從使事實審法院得為有罪之確信時，即應由法院
    為被告無罪之判決（最高法院40年台上字第86號、30年上字
    第816號、76年台上字第4986號判例意旨可資參照）。
三、本件公訴人認被告涉有上開罪嫌，無非係以被告之供述、同
    案被告洪順興於警詢及偵查中之陳述、證人甲○○於警詢及偵
    查中之證述、如附表二編號（二）所示通訊監察書及譯文、
    臺灣高雄地方法院110年聲搜字1006號搜索票、高雄市政府
    警察局林園分局搜索扣押筆錄、扣押物品目錄表等，為其主
    要論據。
四、訊據被告堅詞否認有何販賣第二級毒品甲基安非他命之犯行
    ，陳稱：其不知道洪順興將其電話號碼留給甲○○等語。
五、經查：
（一）甲○○於110年6月20日0時15分許，撥打電話至被告持用之
      如附表一所示行動電話，由被告接聽，之後同案被告洪順
      興於110年6月20日0時30分許，在臺南市○○區○○里○○000○0
      0號前，以500元之價格，出售第二級毒品甲基安非他命1
      包予甲○○等事實，業經同案被告洪順興於警詢及偵查中、
      證人甲○○於警詢、偵查及本院審理時陳、證述明確，復有
      如附表二編號（二）所示通訊監察書及譯文、臺灣高雄地
      方法院110年聲搜字1006號搜索票、高雄市政府警察局林
      園分局搜索扣押筆錄、扣押物品目錄表各1份附卷可稽，
      以及如附表一所示之物扣案可佐，被告亦不爭執，堪可認
      定。
（二）證人甲○○於警詢、偵查及本院審理時證稱：洪順興換電話
      時，有說如附表一所示行動電話門號也找的到他，伊不知
      道該門號是洪順興的女朋友的；當天伊打洪順興的電話找
      不到人，才打如附表一所示行動電話門號，是女生的聲音
      ，伊知道是洪順興的女朋友，伊就說要找洪順興，之後是
      洪順興出來外面交付毒品，沒看到他女朋友等語，核與同
      案被告洪順興於警詢、偵查中陳稱：當天是伊一人與甲○○
      交易，與被告沒有關係等語相符。依據上開供述證據可知
      ，甲○○欲購買毒品之對象為同案被告洪順興，僅因聯絡不
      到同案被告洪順興，才撥打被告之電話，甲○○與同案被告
      洪順興約好購買毒品之價錢後，二人單獨碰面並完成毒品
      交易，被告僅有在甲○○撥打其持用之行動電話時，接聽電
      話而已。
（三）依據如附表二編號（二）所示通訊監察譯文，甲○○於110
      年6月20日0時15分許撥打被告的電話由被告接聽時，即自
      稱「豪阿」並詢問同案被告洪順興在哪，被告稱「你頭阿
      」，甲○○再回稱「豪阿，今天下午有在大腸香腸那裡遇到
      你們的那個」後，即由同案被告洪順興接聽並與甲○○商討
      毒品交易之事直到通話結束。據此，被告僅是在甲○○撥打
      其持用之行動電話時，被動接聽電話而已，似不知「豪阿
      」是誰，亦未與甲○○談及毒品交易內容。
（四）綜上所述，本件乃甲○○主動撥打被告的電話要找同案被告洪順興，被告於接聽電話後，還在確認甲○○是何人時，即改由同案被告洪順興接聽並與甲○○商討毒品交易之事直到通話結束，之後亦是由同案被告洪順興一人與甲○○完成毒品交易，卷內又無任何證據證明被告有如起訴書所指與甲○○聯繫購買甲基安非他命之事，則被告是否有於上開時間、地點，與同案被告洪順興共同販賣第二級毒品甲基安非他命予甲○○，實有合理懷疑，尚難逕以販賣第二級毒品罪相繩。
六、綜上各節，檢察官所舉證據，尚不足證明被告確有與同案被
    告洪順興共同販賣第二級毒品予甲○○之犯行，揆諸首揭證據
    裁判主義及無罪推定原則，就此部分自應為被告無罪之諭知
    ，以昭審慎。 
參、退併辦部分
一、移送併辦意旨略以：被告與同案被告洪順興共同意圖營利，
    基於販賣第二級毒品之犯意聯絡，由被告負責持用如附表一
    所示行動電話與甲○○聯繫購買甲基安非他命事宜後，將該行
    動電話交由同案被告洪順興接聽，由同案被告洪順興與甲○○
    磋商毒品價格後，隨於110年6月20日0時30分許，在臺南市○○區○○里○○000○00號前，以500元之價格，販賣第二級毒品甲
    基安非他命予甲○○。因認被告涉犯毒品危害防制條例第4條
    第2項之販賣第二級毒品罪等語。
二、按案件起訴後，檢察官就其認有裁判上一罪或實質上一罪關
    係之他部分事實，函請法院併辦，此項公函非屬訴訟上之請
    求，其目的僅在促使法院之注意，法院如併同審理，固係審
    判上不可分法則之適用所使然，如認不成立犯罪或無裁判上
    、實質上一罪關係，自不能併予裁判，僅須說明其理由及無
    從併辦之意旨即可（最高法院92年度台上字第3276號、第31
    02號、97年度台上字第2932號判決意旨參照）。
三、經查，被告被訴於上開時間、地點共同販賣第二級毒品予甲○○部分，業經本院為無罪之判決，是上開移送併辦部分，與
    上開無罪部分，即無一罪關係，無從併為審理。從而，此移
    送併辦部分應退回由檢察官另為適法之處理。
據上論斷，依刑事訴訟法第299條第1項前段、第301條第1項，毒
品危害防制條例第4條第2項、第17條第2項、第19條第1項，刑法
第11條前段、第30條第1項前段、第2項、第59條，判決如主文。
本案經檢察官許友容提起公訴、檢察官張佳蓉移送併辦，檢察官
丁○○到庭執行職務。
中　　華　　民　　國　　111 　年　　6 　　月　　14　　日
                  刑事第九庭  審判長法  官  卓穎毓
                                    法  官  莊玉熙
                                    法  官  李俊彬
以上正本證明與原本無異。
如不服本判決應於收受本判決後20日內向本院提出上訴書狀，並
應敘述具體理由。其未敘述上訴理由者，應於上訴期間屆滿後20
日內向本院補提理由書狀（均須按他造當事人之人數附繕本）「
切勿逕送上級法院」。 
  　　　　　　　　　　　　　　　　　書記官  李俊宏
中　　華　　民　　國　　111 　年　　6 　　月　　14　　日
附錄論罪科刑法條
毒品危害防制條例第4條第2項
製造、運輸、販賣第二級毒品者，處無期徒刑或十年以上有期徒
刑，得併科新臺幣一千五百萬元以下罰金。

附表
附表一（扣案工具）
名稱 不詳廠牌行動電話1支（含門號0000000000號晶片卡1張） 
附表二（通訊監察譯文）
 編號    通話日期  通話時間  監察號碼/受監(Ａ) 方向 非監察號碼/對向(Ｂ)        監察譯文           備註  （一）  110年6月6日 ①16時33分06秒 0000000000 乙○○ ← 0000000000 丙○○ Ａ：喂。 Ｂ：喂，怎麼都沒接電話， 　　沒開喔？ Ａ：他的電話喔？(指洪順興) Ｂ：恩。 Ａ：可能手機沒電了吧。 Ｂ：阿跑去哪？ Ａ：他在家睡覺阿。 Ｂ：阿你們都定丟阿腻（台 　　語），幹。 Ａ：現在防疫期間是能去哪。 Ｂ：阿你沒去申請防疫纾困，你不是可以請。  Ａ：他也可以請阿，今天禮拜日要請什麼。  Ｂ：阿巄定丟阿喔（台語）。 Ａ：恩。 Ｂ：幹。 Ａ：你等一下喔。 Ｃ（洪順興）：喂。 Ｂ：阿定丟阿腻（台語），　　麥怕本阿恩（台語）。 Ｃ：不然要怎麼辦？也不能 　　去哪阿。 Ｂ：去再發拉。（指販賣毒品） Ｃ：黑。 Ｂ：那個半個多少。（指毒品重量） Ｃ：半ㄟ。 Ｂ：黑。 Ｃ：喔...電話中不要... Ｂ：喔。 Ｃ：我再問看看。 Ｂ：安餒喔，阿馬上問馬上有嗎？ Ｃ：馬上有阿。 Ｂ：那你幫我問看看，謝謝蛤。　 1、附於偵一卷第91頁至第93頁。 2、臺灣高雄地方法院110年聲監續字第766號通訊監察書。   ②16時37分11秒 0000000000 乙○○ → 0000000000 丙○○ Ａ：喂，你要來喔？ Ｂ：黑，我跟你說我如果去你那，你不要雅琪那邊的人知道。  Ａ：我跟你說沒有再聯絡那裡的你聽不僅喔。 Ｂ：不然他們那邊的怎麼都知道我跑來你這，回去都馬上知道。 (中間閒聊） Ａ：我跟你說喔。 Ｂ：說什麼？ Ａ：我們跟你賺1000就好。 Ｂ：謀拉，沒那麼多，這樣在減一半拉。 Ａ：在減一半喔。 Ｂ：恩。 Ａ：阿你身上多少現金要給我拉？ Ｂ：2、3000。 Ａ：是2還是3要說好拉。 Ｂ：阿不然兩粒半。（指現金2千5百元) Ａ：賀拉，我跟他說。 Ｂ：兩粒半ㄟ雞蛋喔。 Ａ：賀拉哈哈哈我在跟他說。 Ｂ：你們在哪我怎麼知道。 Ａ：你就看那天跟你約在哪，一樣在那阿，我再叫他去帶你。 Ｂ：茶魔對面拉。(指台南市○○區○○路000號） Ａ：茶魔對面喔，賀拉。    ③16時48分34秒 0000000000 乙○○ ← 0000000000 丙○○ <<未接通>>    ④16時49分43秒 0000000000 乙○○ ← 0000000000 丙○○ Ｂ：喂，到了餒。 Ａ：到了膩，我叫他出去，ㄟㄟ我們這裡不方便讓你進來，我叫他拿出去給你。 Ｂ：賀拉賀拉。 Ａ：啊多一點給你喔。 Ｂ：蛤？ Ａ：啊多一點給你喔。 Ｂ：雞還是鴨，雞喔。 Ａ：黑拉。  （二） 110年6月20日 00時15分35秒 0000000000 乙○○ ← 0000000000 甲○○ Ａ：喂。 Ｂ：喂，阿姐，興哥呢？ Ａ：蛤？ Ｂ：興哥勒？我豪阿。 Ａ：你頭阿。  Ｂ：豪阿，今天下午有在大腸香腸那裡遇到你們的那個。 Ｃ(洪順興)：喂。 Ｂ：喂，阿你在幹嘛？ Ｃ：勒睏阿。 Ｂ：睏三小，起來起來我要過去找你餒。 Ｃ：喔。 Ｂ：ㄟㄟㄟ，我早上不是有拿500元還你，我想說湊1000元，我再拿500元給你，這樣好不好。  Ｃ：恩。 Ｂ：就是下午的時候是不是有還500元了，我現在拿500元給你湊1000元，這樣你有聽的僅我的意思嗎？ Ｃ：有拉。 Ｂ：這樣你大概5分鐘後出來。  1、附於偵一卷第93頁至第94頁。 2、臺灣高雄地方法院110年聲監續字第766號通訊監察書。